【裁判字號】    98,裁,2163
【裁判日期】    980910
【裁判案由】    違章建築
【裁判全文】
最  高  行  政  法  院  裁  定
                                      98年度裁字第2163號
聲  請  人  甲○○
上列聲請人因與相對人屏東縣政府間違章建築事件，對於中華民
國98年2月19日本院98年度裁字第394號裁定，聲請再審，本院裁
定如下：
    主  文
再審之聲請駁回。
再審訴訟費用由聲請人負擔。
    理  由
一、按本院為終級審法院，一經裁判即告確定，當事人對於本院
    之裁定有所不服，除合於法定再審原因得聲請再審者外，不
    得以其他方法聲明不服，故對本院確定裁定所為不服之表示
    ，不論其用語如何，均應以聲請再審論。次按對於確定裁定
    聲請再審，應依行政訴訟法第283條準用同法第277條第1項
    第4款之規定表明再審理由，此為必須具備之程式。所謂表
    明再審理由，必須指明確定裁定有如何合於行政訴訟法第27
    3條所定再審事由之具體情事，始為相當。倘僅泛言有再審
    事由而無具體情事者，仍難謂已合法表明再審理由，所為再
    審之聲請，即屬不合法。
二、本件聲請人不服本院98年度裁字第394號裁定（下稱原裁定
    ），提出抗告狀，依前揭說明，應認係聲請再審。核其狀載
    內容，無非主張：相對人行政文書送達違反行政程序法第68
    條第1、3、5項、第74條及訴願法第47條規定，亦有違內政
    部76年11月26日台內營字第539969號函，且訴願決定書所載
    處分書送達日期與證人所述處分書送達日期相互矛盾，違反
    訴願法第58條規定，原裁定稱：「行政文書…本可派員自行
    為送達」，顯有行政訴訟法第243條第1項判決不適用法規或
    適用不當之違法，又原裁定稱：「原判決有關『通知拆除處
    分之諭知在補辦執照期限（1個月）屆滿後送達上訴人，實
    質上不影響上訴人權益』之法律見解並無錯誤，亦無侵犯人
    民權益」等語，亦有行政訴訟法第243條第1項判決不適用法
    規或適用不當之違法。又本件關於「新建」及「完成日期」
    ，應由相對人負舉證責任，原裁定稱「依證明責任客觀配置
    之一般法則，本應由上訴人負擔舉證責任」云云，違反行政
    訴訟法第243條第1項之違法等情。經核上開狀載理由，無非
    係就本件前訴訟程序裁判實體事實認定及證據調查取捨之不
    服理由。惟對於本院原裁定係以聲請人未具體表明再審事由
    而駁回其聲請，究竟有如何合於行政訴訟法第273條法定再
    審事由之具體情事，未據敘明，顯未合法表明再審理由，依
    前揭說明，其聲請再審，於法不合，應予駁回。
三、據上論結，本件聲請為不合法。依行政訴訟法第283條、第
    278條第1項、第104條、民事訴訟法第95條、第78條，裁定
    如主文。
中    華    民    國    98    年    9     月    10    日
                    最高行政法院第六庭
                        審判長法官  吳  明  鴻
                              法官  張  瓊  文
                              法官  鄭  忠  仁
                              法官  林  茂  權
                              法官  侯  東  昇
以  上  正  本  證  明  與  原  本  無  異
中    華    民    國    98    年    9     月    11    日
                              書記官  葛  雅  慎


司法院資訊處製作；財團法人民間司法改革基金會備份。
